臺灣高等法院刑事判決
109年度上訴字第4334號
上  訴  人  
即  被  告  張志揚


選任辯護人  王志中律師
            廖孟意律師
上列上訴人即被告因違反兒童及少年性剝削防制條例案件，不服
臺灣士林地方法院108年度訴字第278號，中華民國109年10月12
日第一審判決（起訴案號：臺灣士林地方檢察署107年度偵字第1
1957號、第13491號），提起上訴，本院判決如下：
    主  文
上訴駁回。
    事  實
一、張志揚於民國104年起在臉書網站上創設「王欣琳」、「黃
    蕎卉」、「黃詩婷」、「陳媛蕙」、「陳惠珊」等帳號，陸
    續結識如附件所示之甲 、乙 、丙 、丁 、戊 、己 、庚 
    、辛 、壬 、癸 （真實姓名年籍均詳卷）等12歲以上未滿1
    8歲之少女，分別基於附表一各編號「犯罪行為」欄所示以
    他法（要求）、詐術或違反本人意願之方法使少年（未滿十
    八歲之人）製造或被拍攝猥褻行為電子訊號、以詐術使少年
    為有對價之猥褻行為之犯意，在其高雄市楠梓區住處內，以
    其所有如附表二編號3所示桌上型電腦1臺連結網際網路登入
    臉書網站，分別為附表一各編號「犯罪行為」欄所示之行為
    。嗣於民國107年8月1日晚上7時許，經警持法院核發之搜索
    票至張志揚上址住處搜索，扣得如附表二所示之物，並經數
    位採證後，在附表二編號1、2所示筆記型電腦及隨身碟內查
    獲如附表一「電子訊號種類及數量」欄所示猥褻電子訊號（
    數位照片及影像），因而查悉上情。
二、案經甲 、丙 、丁 、戊 、辛 訴由新北市政府警察局汐止
    分局報告臺灣士林地方檢察署檢察官偵查起訴。
    理  由
壹、證據能力部分
    當事人、辯護人對於本院作為得心證依據之被告以外之人於
    審判外陳述，均全部同意作為證據，本院審酌各項證據作成
    時之狀況，認為並無不可信或不適當之情事，依刑事訴訟法
    第159條之5第1項規定，均有證據能力。至其餘非供述證據
    ，本院查無有何違反法定程序取得之情形，應認俱有證據能
    力。
貳、實體部分
一、認定事實所憑證據及理由
　　上揭事實，業據被告張志揚分別於原審審理（指附表一編號
    九㈠以外）、本院審理（全部坦承，僅爭執附表一編號九㈡構
    成之罪名）時均坦承不諱（原審卷二第179至180、184頁，
    本院卷第139、218、220頁），並有附表一「所憑證據」欄
    所列證據可參，以及扣案如附表二編號1至3所示之物可佐，
    足認被告前揭自白與事實相符，應堪採信。被告所犯如附表
    一各編號所示犯行，均堪認定。綜上，本案事證明確，被告
    上開犯行，均堪認定，應依法論科。
二、論罪
  ㈠新舊法比較之說明
    按行為後法律有變更者，適用行為時之法律，但行為後之法
    律有利於行為人者，適用最有利於行為人之法律，刑法第2
    條第1項定有明文。次按連續、接續或繼續犯之行為過程中
    ，遇有刑罰之法律變更時，其一部行為涉及舊法，一部行為
    涉及新法者，仍應依最後行為時之法律處斷（最高法院96年
    度台上字第2162號判決意旨參照）。被告為如附表一編號一
    至三、五㈠㈡、六至十所示行為後，兒童及少年性交易防制條
    例有下列之修正：
    1.於104年2月4日修正全文，且將名稱修正為「兒童及少年
      性剝削防制條例」，並於106年1月1日施行。修正前兒童
      及少年性交易防制條例第27條第3項、第4項分別規定：「
      （第3項）引誘、媒介或以他法，使未滿18歲之人被拍攝
      、製造性交或猥褻行為之圖畫、錄影帶、影片、光碟、電
      子訊號或其他物品者，處1年以上7年以下有期徒刑，得併
      科新臺幣1百萬元以下罰金。」、「（第4項）以強暴、脅
      迫、藥劑、詐術、催眠術或其他違反本人意願之方法，使
      未滿18歲之人被拍攝、製造性交或猥褻行為之圖畫、錄影
      帶、影片、光碟、電子訊號或其他物品者，處5年以上有
      期徒刑，得併科新臺幣3百萬元以下罰金。」，修正後前
      揭規定移至兒童及少年性剝削防制條例第36條第2項、第3
      項，並分別規定：「（第2項）招募、引誘、容留、媒介
      、協助或以他法，使兒童或少年被拍攝、製造性交或猥褻
      行為之圖畫、照片、影片、影帶、光碟、電子訊號或其他
      物品，處1年以上7年以下有期徒刑，得併科新臺幣1百萬
      元以下罰金。」、「（第3項）以強暴、脅迫、藥劑、詐
      術、催眠術或其他違反本人意願之方法，使兒童或少年被
      拍攝、製造性交或猥褻行為之圖畫、照片、影片、影帶、
      光碟、電子訊號或其他物品者，處7年以上有期徒刑，得
      併科新臺幣3百萬元以下罰金。」，修正後之兒童及少年
      性剝削防制條第36條第2項、第3項，除將「未滿18歲之人
      」改為「兒童及少年」、「錄影帶」改為「影帶」之外，
      該條例第36條第2項增列「招募、容留、媒介、協助」等
      行為態樣，同條第3項則將原法定刑從「5年以上有期徒刑
      」提高至「7年以上有期徒刑」。
    2.嗣兒童及少年性剝削防制條例於106年11月29日再行修正
      公布，並自107年7月1日施行，此次修正將該條例第36條
      第2項之法定刑從「1年以上7年以下有期徒刑，得併科新
      臺幣1百萬元以下罰金」提高至「3年以上7年以下有期徒
      刑，得併科新臺幣3百萬元以下罰金」，另將同條第3項原
      規定「得併科新臺幣3百萬元以下罰金」之罰金刑提高至
      「得併科新臺幣5百萬元以下罰金」。
    3.附表一編號一㈠、三、六、九㈠㈡、十部分：
　　  被告為如附表一編號一㈠、三、六、九㈠㈡、十所示行為後
      ，兒童及少年性交易防制條例第27條第3項以他法（要求
      ）使未滿十八歲之人製造猥褻行為電子訊號罪、同條第4
      項以詐術或其他違反本人意願之方法（側錄）使未滿十八
      歲之人被拍攝或製造猥褻行為電子訊號罪，先後於106年1
      月1日、107年7月1日修正施行，經比較新舊法，修正前之
      規定較有利於被告，各適用修正前兒童及少年性交易防制
      條例第27條第3項、第4項之規定處斷。
    4.附表一編號一㈡、二、五㈠㈡、七、八部分：
　　  被告為如附表一編號一㈡、二、五㈠㈡、七、八所示行為後
      ，兒童及少年性剝削防制條例第36條第2項以他法（要求
      ）使少年製造猥褻行為電子訊號罪、同條第3項以詐術或
      其他違反本人意願之方法使少年被拍攝或製造猥褻行為電
      子訊號罪，於107年7月1日修正施行，經比較新舊法，以
      修正前之規定較有利於被告，各應適用106年1月1日修正
      施行之兒童及少年性剝削防制條例第36條第2項、第3項規
      定處斷。
  ㈡被害人自行拍攝亦屬製造行為：
　　按兒童及少年性剝削防制條例第36條第2項、第3項（即修正
    前兒童及少年性交易防制條例第27條第3項、第4項）所稱「
    製造」，並未限定方式，亦不以他製為必要，是被害人自行
    拍攝其本人為猥褻之照片，核屬該條項所定之製造行為（最
    高法院105年度台上字第2025號判決意旨參照）。本案被告
    以附表編號一㈠㈡、二至十所示以詐術或他法（要求）之方式
    ，使附表一所示甲 等10位少女，依其指示持行動電話「自
    拍」裸露下體或胸部之數位照片或影像後，再透過臉書通訊
    軟體傳送至被告所使用筆記型電腦內，係以自拍之方式而製
    造猥褻電子訊號甚明。
  ㈢次按兒童及少年性交易防制條例第27條第4項（即修正後兒童
    及少年性剝削防制條例第36條第3項）所指「違反本人意願
    之方法」，係指該條所列舉之強暴、脅迫、藥劑、詐術、催
    眠術以外，其他一切違反被害人意願之方法而言，且不以類
    似於所列舉之強暴、脅迫、藥劑、詐術及催眠術等方法為必
    要，祇要其所為具有壓制或妨礙被害人意思自由之作用者，
    即合於「違反本人意願之方法」之要件。而為保護兒童及少
    年免於成為色情影像拍攝對象，以維護兒童及少年身心健全
    發展之普世價值，參照兒童權利公約第19條第1項、公民與
    政治權利國際公約第24條第1項、經濟社會文化權利國際公
    約第10條第3項等規定意旨，以及我國為保護兒童及少年身
    心健全發展，防制兒童及少年成為性交易或拍攝色情影像之
    對象，制定兒童及少年性交易防制條例暨現行兒童及少年性
    剝削防制條例之立法目的，應由保護兒童及少年之角度，解
    釋本條項「違反本人意願之方法」意涵，即凡兒童及少年被
    人拍攝性交或猥褻等色情影像之當下，係因行為人刻意隱匿
    或不告知其事先已架設之錄影器材，使該兒童及少年處於不
    知被拍攝之狀態，以致無法對於被拍攝行為表達反對之意思
    ，乃剝奪兒童及少年是否同意被拍攝性交或猥褻行為影片之
    選擇自由。再依一般社會健全觀念以及法律對於兒童及少年
    身心健康發展應特別加以保護之觀點而言，以前述隱匿而不
    告知之方式偷拍或竊錄兒童及少年性交或猥褻行為之影片，
    顯然具有妨礙兒童及少年意思自由之作用，就其結果而言，
    無異壓抑兒童及少年之意願，而使其等形同被迫而遭受偷拍
    性交或猥褻行為影片之結果，依前揭規定及說明，亦應認屬
    違反本人意願之方法（最高法院107年度台上字第1133號刑
    事判決意旨參照）。至於影像視訊之通訊交流雖係普及之社
    會活動，於視訊過程當中，任何一方於未被通訊對象告知有
    擷圖儲存行為時，仍有其交流時隱私不被盜錄之合理期待，
    難以科技進步易於擷圖錄影，即謂其意思自未被壓抑。因此
    ，被告於如附表一編號一㈡、七、九㈡所示時間，以詐術使甲
     、庚 誤信其為所聲稱之女子、使壬 誤信其為所聲稱女子
    之弟弟後，要求上開女子依其指示在視訊過程裸露胸部及下
    體供其觀覽，且過程中再刻意隱匿使用電腦軟體側錄之事實
    ，致甲 、庚 、壬 被拍攝猥褻行為數位影片之結果等情，
    業據被告於原審審理時坦誠在卷（原審卷二第109至110、14
    8、184至185頁），核與證人壬 於原審審理時具結證述情節
    相符（原審卷二第104至106、108頁），並經原審勘驗被告
    與庚 視訊影像確認屬實，有原審勘驗筆錄在卷可佐（原審
    卷二第11至16頁），是依前揭說明，被告施用詐術使甲 、
    庚 、壬 誤認，且未取得甲 、庚 、壬 之同意，擅自竊錄
    其等裸露胸部、下體等猥褻行為，無異壓制少年意願，自屬
    以違反本人意願之方法使少年被拍攝猥褻行為電子訊號無訛
    。
  ㈣罪名部分
    1.核被告如附表一編號一㈠、三、六、九㈠、十所為，均係犯
      修正前之兒童及少年性交易防制條例第27條第4項以詐術
      使未滿十八歲之人製造猥褻行為電子訊號罪。
    2.核被告如附表一編號一㈡、七所為，係犯106年1月1日修正
      施行之兒童及少年性剝削防制條例第36條第3項以詐術使
      少年製造猥褻行為電子訊號罪、以違反本人意願之方法使
      少年被拍攝猥褻行為電子訊號罪；附表一編號二、五㈠、
      八所為，則係犯106年1月1日修正施行之兒童及少年性剝
      削防制條例第36條第3項以詐術使少年製造猥褻行為電子
      訊號罪。
    3.核被告如附表一編號四、五㈢所為，係犯現行兒童及少年
      性剝削防制條例第36條第3項以詐術使少年製造猥褻行為
      電子訊號罪。
    4.核被告如附表一編號五㈡所為，則係犯106年1月1日修正施
      行之兒童及少年性剝削防制條例第36條第2項要求少年製
      造猥褻行為電子訊號罪。
    5.核被告如附表一編號九㈡所為，則係犯修正前兒童及少年
      性交易防制條例第27條第3項要求使未滿十八歲之人製造
      猥褻行為電子訊號罪、同條第4項以違反本人意願之方法
      使未滿十八歲之人被拍攝猥褻行為電子訊號罪。
    6.核被告如附表一編號一㈢所為，係犯現行兒童及少年性剝
      削防制條例第32條第5項、第1項以詐術使少年為有對價猥
      褻行為未遂罪。
    7.又附表一編號九㈡所示被告以電腦軟體側錄壬 裸露胸部視
      訊影像之行為，公訴意旨雖認係犯修正前兒童及少年性交
      易防制條例第27條第3項以引誘使未滿十八歲之人被拍攝
      猥褻行為電子訊號罪（即起訴書附表九編號3至9所示部分
      ），然被告係以違反被害人意願之方法，擅自以電腦軟體
      側錄壬 裸露胸部之猥褻行為電子訊號，已如前述，是被
      告所為應成立修正前兒童及少年性交易防制條例第27條第
      4項以違反本人意願之方法使未滿十八歲之人被拍攝猥褻
      行為電子訊號罪，公訴意旨尚有未洽，惟因基本社會事實
      同一，爰依刑事訴訟法第300條規定變更起訴法條。
　　8.至公訴意旨認附表一編號五㈡、九㈡所示被告要求戊 、壬 
      自拍猥褻數位照片之行為，係犯以「引誘」使少年製造猥
      褻電子訊號罪嫌，然依卷內證據可知，被告未以利益或條
      件誘使戊 、壬 自拍裸露猥褻數位照片，僅是單方面不斷
      要求為之，則被告所為應非「引誘」行為，而是該罪構成
      要件所示「以他法」之要求行為，是公訴意旨雖有誤會，
      但此不涉論罪法條之變更，亦附此敘明。
  ㈤罪數關係
    1.被告所犯如附表一編號一㈠、㈡、二至十「犯罪行為」欄所
      示對同一被害人以同一詐術、要求或違反本人意願之方法
      ，使該被害人接續製造或被拍攝如「電子訊號種類及數量
      」欄所示數位照片及影像之行為，係於密切接近之時間，
      在同一地點實施，且侵害相同法益，各行為間獨立性極為
      薄弱，依一般社會健全觀念，在時間差距上，難以強行分
      開，在刑法評價上，以視為數個舉動之接續施行，合為包
      括之一行為予以評價，較為合理，各應論接續犯。
    2.刑法上一行為而觸犯數罪名之想像競合犯存在之目的，在
      於避免同一不法要素予以過度評價，其所謂「同一行為」
      係指所實行者為完全或局部同一之行為而言。因此，刑法
      修正刪除牽連犯之規定後，於修正前原認屬於方法目的或
      原因結果之不同犯罪，其間果有實行之行為完全或局部同
      一之情形，應得依想像競合犯論處（最高法院97年度台上
      字第3494號判決意旨參照）。經查：
      ⑴被告所犯如附表一編號一㈡、七所示以詐術使少年製造猥
        褻行為電子訊號、以違反本人意願之方法使少年被拍攝
        猥褻行為電子訊號之犯行，主觀上均係為遂行取得被害
        人猥褻行為電子訊號之單一目的，先後以詐術及違反本
        人意願之方法使甲 、庚 接續自拍或被拍攝猥褻行為電
        子訊號，二行為間具有局部重疊，為避免過度評價，應
        論以想像競合犯，從一情節較重之以詐術使少年製造猥
        褻行為電子訊號罪處斷。
      ⑵被告所犯如附表一編號九㈡所示要求未滿十八歲之人製造
        猥褻行為電子訊號、以違反本人意願之方法使未滿十八
        歲之人被拍攝猥褻行為電子訊號罪之犯行，主觀上均係
        為遂行取得被害人猥褻行為電子訊號之單一目的，先後
        以要求及違反本人意願之方法，使壬 自行拍攝及被拍
        攝猥褻行為電子訊號，二行為間具有局部重疊，為避免
        過度評價，依前揭說明，應論以想像競合犯，從一重之
        違反本人意願之方法使未滿十八歲之人被拍攝猥褻電子
        訊號罪論處。
    3.至被告所犯如附表一各編號所示各次犯行，犯罪手法相異
      ，犯意各別，行為互殊，彼此間獨立性甚強，應予分論併
      罰。至辯護人辯稱：被告所為附表一編號一㈠、㈡所示2次
      以詐術使未滿十八歲之人製造猥褻行為電子訊號犯行，應
      論以接續犯等語，然依證人甲 於警詢中證稱：106年2月
      間暱稱「王欣琳」之人加我臉書好友，向我表示其有胸部
      困擾，希望能參考我的胸部等語，我因此以手機拍攝胸部
      、下體裸照給「王欣琳」，之後「王欣琳」再陸陸續續跟
      我要裸照給他，我覺得很奇怪，就把「王欣琳」的臉書封
      鎖；嗣於106年7月份左右，暱稱「黃詩婷」在臉書上傳訊
      息給我，問我是不是有傳裸照給「王欣琳」，並稱可以幫
      我刪除原傳送之裸照，但我要滿足他的生理需求，我才依
      「黃詩婷」指示傳裸照給「黃詩婷」，並與「黃詩婷」視
      訊等語（他字卷第7至10頁），及被告於警詢中亦自承：
      我先用暱稱「王欣琳」之帳號與甲 聯繫，並假藉討論身
      材要求甲 拍攝胸部照片，但後來甲 沒有理我，我就使用
      暱稱「黃詩婷」臉書帳號，向甲 表示她有裸照外流，我
      是駭客能協助她刪除照片，但需傳裸照給我，並要求她跟
      我全裸視訊等語（偵字第11957號卷第12頁），足認被告
      係因甲 察覺有異封鎖「王欣琳」臉書帳號後，始另行起
      意改以「黃詩婷」之臉書帳號向甲 佯稱其裸照已散布在
      外可協助刪除云云，是被告所犯上開2罪，並非基於同一
      犯意而為，彼此獨立性甚強，應論以數罪，辯護人前揭辯
      解，委無足採。
  ㈥加重減輕其刑部分
    1.按成年人故意對兒童及少年犯罪者，加重其刑至二分之一
      ，但各該罪就被害人係兒童及少年已定有特別處罰規定者
      ，不在此限，兒童及少年福利與權益保障法第112條第1項
      定有明文。查被告本案犯行雖係對如附表一各編號所示未
      滿18歲之被害人犯罪，然兒童及少年性剝削防制條例第36
      條第2項、第3項（修正前兒童及少年性交易防制條例第27
      條第3項、第4項），均已將年齡明列為犯罪構成要件，已
      就被害人為兒童及少年定有特別處罰規定，依上開兒童及
      少年福利與權益保障法第112條第1項但書之規定，自無庸
      再依該條本文規定加重其刑，先予敘明。
    2.附表一編號一㈢部分：被告著手以詐術使少年甲 為有對價
      之猥褻行為，惟尚未生既遂之結果，屬未遂犯，依刑法第
      25 條第2項之規定，減輕其刑。
    3.附表一編號三、四、七部分：
      按刑法第59條之規定，犯罪之情狀顯可憫恕，認科以最低
      刑度仍猶嫌過重者，得酌量減輕其刑，該條所謂「犯罪之
      情狀可憫恕」，本係指裁判者審酌刑法第57條各款所列事
      項以及其他一切與犯罪有關之情狀之結果，認其犯罪足堪
      憫恕者而言（最高法院102年度台上字第870號判決意旨參
      照）。本案被告所犯如附表一編號三所示修正前之兒童及
      少年性交易防制條例第27條第4項以詐術使未滿十八歲之
      人製造猥褻電子訊號罪，法定刑為「5年以上有期徒刑」
      ；另犯如附表一編號四、七所示，分別為現行、106年1月
      1日施行之兒童及少年性剝削防制條例第36條第3項以詐術
      使少年製造猥褻電子訊號罪，法定刑均為「7年以上有期
      徒刑」，法定刑甚重，參諸被告所為前揭犯行，固無足取
      ，惟審酌被告除本案外無其他前科紀錄，有本院被告前案
      紀錄表在卷可參，且被告於原審審理時已坦承如附表一編
      號三、四、七所示犯行，並與被害人丙 、丁 、庚 達成
      和解及履行和解條件，經丙 、丁 、庚 表示願意給予被
      告機會之意，有原審準備程序及審理程序筆錄、和解筆錄
      、和解書、原審公務電話紀錄及匯款申請書影本在卷可憑
      （原審卷一第163頁；原審卷二第79至81、85至86、113、
      153頁），是本院認就被告所犯如附表一編號三、四、七
      所示之罪，縱處以法定最低刑度猶嫌過重，爰依刑法第59
      條之規定減輕其刑。至被告雖提出遭檢察官起訴後，有接
      受心理諮商及心理衡鑑之憑據，就其他被害人部分，亦欲
      適用刑法第59條之規定，請求酌量減輕其刑。惟被告所涉
      其他被害人犯行部分，尚未與彼等成立和解或達成調解，
      亦未取得諒解，難認有「犯罪之情狀可憫恕」之情形，認
      無該條減輕其刑之適用。
叁、駁回上訴之理由：　
一、原審本於同上見解，認為被告罪證明確，適用修正前兒童及
    少年性交易防制條例第27條第3項、第4項，106年1月1日修
    正施行之兒童及少年性剝削防制條例第36條第2項、第3項，
    現行兒童及少年性剝削防制條例第32條第5項、第1項、第36
    條第3項、第6項，刑法第11條、第2條第1項前段、第2項、
    第55條、第25條第2項、第59條、第51條第5款、第38條第2
    項之規定，審酌被告行為時為年滿20歲之成年人，明知附表
    一所示甲 等10位被害人均為未滿18歲之女子，竟為滿足其
    個人私欲，分別以詐術、他法（要求）或違反本人意願等方
    法，使渠等製造或被拍攝猥褻行為電子訊號，甚而著手以詐
    術使未滿18歲之甲 為有對價之猥褻行為，實對附表一所示
    甲 等10名被害人身心健康及人格發展產生不良影響，所生
    危害非微，又斟酌被告犯後僅坦承部分犯行，並與被害人丙
     、丁 、庚 達成和解且賠償其等損失之犯後態度，被告犯
    如附表一所示各罪時，未採取強暴脅迫之犯罪手段，兼衡被
    告使各被害人製造或被拍攝猥褻行為電子訊號之數量及種類
    暨其自承：碩士畢業之智識程度、未婚、無小孩、目前從事
    半導體工程師、月薪約新臺幣6萬元、現需扶養母親1人之家
    庭經濟狀況等一切情狀（原審卷二第183頁），分別量處如
    附表三「原審主文(罪名部分）」欄所示之刑，暨定應執行
    刑有期徒刑8年6月。復就沒收部分說明：關於兒童及少年製
    造及被拍攝之猥褻行為電子訊號等物品之沒收，優先適用兒
    童及少年性剝削防制條例第36條第6項之規定，至於其餘之
    沒收，則應回歸刑法修正後之規定，因此被告以詐術、要求
    或違反本人意願之方法使附表一所示甲 等10位被害人製造
    或被拍攝如附表一「電子訊號種類及數量」欄所示猥褻行為
    電子訊號，均依兒童及少年性剝削防制條例第36條第6項之
    規定，不問屬於行為人與否，宣告沒收。而扣案如附表二編
    號1至3所示筆記型電腦、隨身碟、電腦主機均為被告所有，
    作為聯繫如附表一所示本案被害人及儲存如附表一「電子訊
    號種類及數量」欄所示猥褻數位照片及影像電子訊號所用之
    物，業經被告於原審審理時供承明確（原審卷二第182 頁）
    ，並有數位採證報告、原審勘驗筆錄在卷可稽（他字卷第19
    7頁、原審卷一第149至151、165至343頁），爰依刑法第38
    條第2項之規定宣告沒收。至扣案如附表二編號5所示行動電
    話1支（含門號SIM卡1枚），無證據證明為供本案犯罪所用
    之物，不予宣告沒收。經核原審認事用法均無違誤，量刑、
    定應執行刑及沒收之諭知亦屬妥適，應予維持。
二、被告上訴及辯護人辯護意旨仍執詞就如附表一編號一㈠、㈡所
    示犯行，認屬接續犯、就如同表編號九㈡所示犯行，認係犯
    兒童及少年性剝削防制條例第36條第2項之「以他法」行為
    ，並非同條第3項「違反本人意願之方法」、請就全部犯行
    請求從輕量刑，就如附表一編號三、四、七所示犯行外之其
    他犯行，認亦適用刑法第59條規定酌減其刑等語，指摘原判
    決不當。惟被告及辯護人所辯各節，業經本院逐一論駁如前
    。其中附表一編號九㈡所示犯行部分，被告乃係先佯稱「黃
    欣琳」之弟前提下，要求壬 裸露胸部與其視訊，進而在壬 
    不知情之情況下，側錄視訊過程，產生猥褻之電子訊號，要
    難僅因視訊交流為現今普及之社會活動，易於擷圖錄影之特
    性，而認壬 對於交流過程之隱私沒有合理期待，是被告此
    部分所為仍無異壓制少年意願，仍屬涉犯「以違反本人意願
    之方法」使少年被拍攝猥褻行為電子訊號罪之範疇，應可認
    定。另按量刑之輕重，係屬法院得依職權裁量之事項，苟於
    量刑時，已依行為人之責任為基礎，並斟酌刑法第57條各款
    所列情狀，而未逾越法定範圍，又未濫用其職權，即不得遽
    指為違法（最高法院99年台上字第189號判決意旨參照）。
    原審判決既於量刑時，已依上揭規定說明係審酌前揭各項情
    狀，詳如前述，並酌定應執行之刑，既未逾越法定刑度，又
    未濫用裁量之權限，原審量刑並無何不當而構成應撤銷之事
    由可言。據上，被告及辯護人上訴及辯護意旨所指各節，均
    難認為有理由，俱應予以駁回。
據上論斷，應依刑事訴訟法第368條，判決如主文。
本案經檢察官謝幸容提起公訴，檢察官侯千姬到庭執行職務。
中　　華　　民　　國　　110 　年　　10　　月　　13　　日
                  刑事第十三庭  審判長法　官  洪于智
                                      法　官  黃惠敏
                                      法　官  黃玉婷
以上正本證明與原本無異。
如不服本判決，應於收受送達後20日內向本院提出上訴書狀，其
未敘述上訴之理由者並得於提起上訴後20日內向本院補提理由書
（均須按他造當事人之人數附繕本）「切勿逕送上級法院」。
                                      書記官  傅國軒
中　　華　　民　　國　　110 　年　　10　　月　　14　　日
附錄：本案論罪科刑法條全文
修正前兒童及少年性交易防制條例第27條
拍攝、製造未滿十八歲之人為性交或猥褻行為之圖畫、錄影帶、
影片、光碟、電子訊號或其他物品者，處六個月以上五年以下有
期徒刑，得併科新臺幣五十萬元以下罰金。
意圖營利犯前項之罪者，處一年以上七年以下有期徒刑，應併科
新臺幣五百萬元以下罰金。
引誘、媒介或以他法，使未滿十八歲之人被拍攝、製造性交或猥
褻行為之圖畫、錄影帶、影片、光碟、電子訊號或其他物品者，
處一年以上七年以下有期徒刑，得併科新臺幣一百萬元以下罰金
。
以強暴、脅迫、藥劑、詐術、催眠術或其他違反本人意願之方法
，使未滿十八歲之人被拍攝、製造性交或猥褻行為之圖畫、錄影
帶、影片、光碟、電子訊號或其他物品者，處五年以上有期徒刑
，得併科新臺幣三百萬元以下罰金。
前四項之未遂犯罰之。
第一項至第四項之物品，不問屬於犯人與否，沒收之。

106年1月1日修正施行之兒童及少年性剝削防制條例第36條
拍攝、製造兒童或少年為性交或猥褻行為之圖畫、照片、影片、
影帶、光碟、電子訊號或其他物品，處六個月以上五年以下有期
徒刑，得併科新臺幣五十萬元以下罰金。
招募、引誘、容留、媒介、協助或以他法，使兒童或少年被拍攝
、製造性交或猥褻行為之圖畫、照片、影片、影帶、光碟、電子
訊號或其他物品，處一年以上七年以下有期徒刑，得併科新臺幣
一百萬元以下罰金。
以強暴、脅迫、藥劑、詐術、催眠術或其他違反本人意願之方法
，使兒童或少年被拍攝、製造性交或猥褻行為之圖畫、照片、影
片、影帶、光碟、電子訊號或其他物品者，處七年以上有期徒刑
，得併科新臺幣三百萬元以下罰金。
意圖營利犯前三項之罪者，依各該條項之規定，加重其刑至二分
之一。
前四項之未遂犯罰之。
第一項至第四項之物品，不問屬於犯人與否，沒收之。

現行兒童及少年性剝削防制條例第32條
引誘、容留、招募、媒介、協助或以他法，使兒童或少年為有對
價之性交或猥褻行為者，處一年以上七年以下有期徒刑，得併科
新臺幣三百萬元以下罰金。以詐術犯之者，亦同。
意圖營利而犯前項之罪者，處三年以上十年以下有期徒刑，併科
新臺幣五百萬元以下罰金。
媒介、交付、收受、運送、藏匿前二項被害人或使之隱避者，處
一年以上七年以下有期徒刑，得併科新臺幣三百萬元以下罰金。
前項交付、收受、運送、藏匿行為之媒介者，亦同。
前四項之未遂犯罰之。

現行兒童及少年性剝削防制條例第36條
拍攝、製造兒童或少年為性交或猥褻行為之圖畫、照片、影片、
影帶、光碟、電子訊號或其他物品，處一年以上七年以下有期徒
刑，得併科新臺幣一百萬元以下罰金。
招募、引誘、容留、媒介、協助或以他法，使兒童或少年被拍攝
、製造性交或猥褻行為之圖畫、照片、影片、影帶、光碟、電子
訊號或其他物品，處三年以上七年以下有期徒刑，得併科新臺幣
三百萬元以下罰金。
以強暴、脅迫、藥劑、詐術、催眠術或其他違反本人意願之方法
，使兒童或少年被拍攝、製造性交或猥褻行為之圖畫、照片、影
片、影帶、光碟、電子訊號或其他物品者，處七年以上有期徒刑
，得併科新臺幣五百萬元以下罰金。
意圖營利犯前三項之罪者，依各該條項之規定，加重其刑至二分
之一。
前四項之未遂犯罰之。
第一項至第四項之物品，不問屬於犯罪行為人與否，沒收之。

附件：告訴人/被害人代號、年籍與簡稱對照表
簡稱 告訴人 / 被害人卷內代號 出生年月 案發時年齡 甲  告訴人代號3429-B106097號 92年 5月生 一㈠12歲 一㈡1.13歲 一㈡2.13至14歲 一㈢14歲 乙  被害人代號3429-B107030號 92年 4月生 14歲 丙  告訴人代號3429-B107056號 92年 1月生 13歲 丁  告訴人代號3429-B107058號 93年 5月生 14歲 戊  告訴人代號3429-B107059號 92年11月生 五㈠㈡㈢14歲 己  被害人代號3429-B107060號 92年 4月生 13歲 庚  被害人代號3429-B107064號 90年11月生 七㈠14歲 七㈡15歲 辛  告訴人代號3429-B107065號 93年11月生 12歲 壬  被害人代號3429-B107066號 91年 9月生 九㈠㈡13歲 癸  被害人代號3429-B107067號 90年 8月生 14歲 
　　
附表一：
編號 被害人 犯罪行為 電子訊號種類及數量 （下列時間為各檔案建立時間） 所憑證據 一㈠  甲  張志揚明知甲 為12歲以上未滿18歲之少年，竟基於以詐術使未滿十八歲之人製造猥褻行為電子訊號之犯意，於104年10月30日起至105年3月14日止之期間，在其址設高雄市楠梓區住處內，以其所有如附表二編號3所示桌上型電腦連結網際網路登入臉書暱稱「王欣琳」帳號，向甲 佯稱：其是女生，有胸部上的困擾，希望獲得甲 胸部及下體照片作為參考，其絕不會將照片流傳出去云云，並傳送其於網路下載之裸露胸部照片取信甲 ，致甲 誤信「王欣琳」為年齡相近之女性同儕，在其住處，以其所使用行動電話自行接續拍攝右列猥褻數位照片48張後，再將該數位照片電子訊號透過臉書通訊軟體傳送給「王欣琳」（即張志揚），張志揚復將前揭數位照片儲存在附表二編號1至3所示筆記型電腦、隨身碟及電腦主機供己觀覽。嗣因甲 察覺有異，主動封鎖「王欣琳」臉書帳號。  【註：起訴書附表一編號1至8所示犯罪事實部分】 ①104年10月30日下午11時46分起至同年月31日上午12時11分止：裸露胸部數位照片7張（見原審卷一第167至169頁）。 ②104年10月31日下午9時36分至同日下午11時31分許止：裸露胸部數位照片16張（見原審卷一第170至177頁）。 ③104年11月1日下午11時3分起至同年月3日上午12時00分止：裸露下體、胸部數位照片12張（見原審卷一第178至183頁）。 ④104年11月3日下午10時29分起至同日下午11時12分止：裸露胸部數位照片5張（見原審卷一第184至185頁，起訴書誤載為6張，業經檢察官當庭更正）。 ⑤104年11月6日下午11時13分起至同時19 分止：裸露胸部數位照片2張（見原審卷一第186頁）。 ⑥105年2月18日下午10時58分：裸露胸部數位照片1張（見原審卷一第187頁）。 ⑦105年3月8日下午10時41分；裸露胸部數位照片1張（見原審卷一第187頁）。 ⑧105年3月14日下午10時53分：裸露胸部數位照片4張（原審卷一第188至189頁）。 ①證人甲 於警詢及偵查時之證述（見他字卷第7至10、99至106、250至251頁）。 ②原審109年2月18日勘驗筆錄暨附件照片（見原審卷一第149至151、165至343頁）。 ③數位採證報告（見他字卷第197至200頁）。 ④原審107年度聲搜字第390號搜索票、自願受搜索同意書、臺北市政府警察局汐止分局搜索扣押筆錄、扣押物品目錄表、扣押物品收據（見偵字第11957號卷第22至37頁）。 一㈡  張志揚因「王欣琳」臉書帳戶遭甲 封鎖後，另基於以詐術使少年製造猥褻行為電子訊號、以違反本人意願之方法使少年被拍攝猥褻行為電子訊號之犯意，於105年7月6日起至106年9月20日止期間，在其址設高雄市楠梓區住處內，以其所有如附表二編號3所示桌上型電腦連結網際網路登入臉書暱稱「黃詩婷」帳號，向甲 佯稱：「王欣琳」在網路上散布甲 之裸照，其是駭客，甲 只需依其指示提供裸照，並與其裸體視訊，其可幫甲 刪除散布之裸照云云，致甲 陷於錯誤，為下列行為： 1.甲 以其所使用行動電話自行接續拍攝右列猥褻數位照片210張後，再將該數位照片電子訊號透過臉書通訊軟體傳送給「黃詩婷」（即張志揚），張志揚復將前揭數位照片儲存在附表二編號1至3所示筆記型電腦、隨身碟及電腦主機供己觀覽。 2.甲 依「黃詩婷」（即張志揚）指示裸露其胸部、下體與「黃詩婷」（即張志揚）視訊通話，張志揚遂於視訊通話過程中，未得甲 之同意，使用電腦軟體側錄其與甲 間之視訊過程，以此違反甲 之意願使甲 被拍攝右列所示裸露胸部視訊影像33部，張志復將前揭視訊影像儲存在附表二編1至3所示筆型電腦、隨身碟及電腦主機供己觀覽。  【註：起訴書附表一編號9至50所示犯罪事實部分】 ①105年7月6日下午8時32分：裸露胸部之視訊影像1部（見原審卷一第189頁）。 ②105年7月14日下午10時37分：裸露胸部之視訊影像1部（見原審卷一第190頁）。 ③105年7月27日下午11時28分：裸露胸部視訊影像1部（見原審卷一第190頁）。 ④105年8月24日下午11時22分至同時32分止：裸露胸部視訊影像2部（見原審卷一第190頁，起訴書附表誤載為1部，業經檢察官更正）。 ⑤105年8月30日下午11時47分：裸露胸部視訊影像1部（見原審卷一第191頁）。 ⑥105年9月4日下午10時13分起至同時41分止：裸露胸部視訊影像1部、裸露胸部數位照片1張（見原審卷一第191頁）。 ⑦105年9月6日下午10時36分：裸露下體視訊影像1部（見原審卷一第192頁）。 ⑧105年9月11日下午11時9分：裸露胸部視訊影像1部（見原審卷一第192頁） ⑨105年9月20日下午11時22分至同時31分止；裸露胸部數位照片9張（見原審卷一第192至196頁）。 ⑩105年9月21日下午10時57分起至同日下午11時6分止：裸露胸部數位照片12張（見原審卷一第197至200頁） ⑪105年9月22日下午11時43分起至同時49分止：裸露胸部視訊影像1部、裸露胸部數位照片10張（見原審卷一第201至204頁）。 ⑫105年9月26日下午10時12分：裸露胸部數位照片10張（見原審卷一第205至208頁）。 ⑬105年9月27日下午10時53分至同時54分許：裸露胸部數位照片10張（見原審卷一第209至211頁）。 ⑭105年9月29日下午11時57分許：裸露胸部視訊影像1部（見原審卷一第211頁）。 ⑮105年10月1日上午1時49分起至同時50分止：裸露胸部數位照片7張（見原審卷一第212至214頁）。 ⑯105年10月5日下午11時23分至同時51分止：裸露胸部數位照片17張（見原審卷一第214至221頁，起訴書誤載為16張，業經檢察官當庭更正）。 ⑰105年10月8日上午12時09分：裸露胸部視訊影像1部（見原審卷一第221頁） ⑱105年10月13日下午11時45分起至同時47分止：裸露胸部及下體數位照片41張（見原審卷一第221至235頁）。 ⑲105年10月18日下午10時30分；裸露胸部及下體數位照片10張（見原審卷一第235至238頁）。 ⑳105年10月26日下午11時37分；裸露胸部視訊影像1部（見原審卷一第239頁）。 ㉑105年11月6日下午10時15分：裸露胸部視訊影像1部（見原審卷一第239頁）。 ㉒105年11月19日下午4時30分許：裸露胸部視訊影像1部（見原審卷一第239頁） ㉓105年11月27日下午9時33分：裸露胸部視訊影像1部（見原審卷一第239頁，起訴書誤載為2部，業經檢察官當庭更正） ㉔105年12月8日下午10時31分：裸露胸部視訊影像1部（見原審卷一第240頁）。 ㉕106年1月22日下午10時49分起至同時51分止：裸露胸部及下體數位照片29張（見原審卷一第240至252頁，起訴書誤載為31張，業經檢察官當庭更正）。 ㉖106年3月23日下午9 時08分起至同時36分止：裸露胸部視訊影像3部、裸露胸部數位照片3張（見原審卷一第252至254頁）。 ㉗106年4月8日上午12時14分：裸露胸部視訊影像1部（見原審卷一第254頁）。 ㉘106年5月9日下午11時41分：裸露胸部視訊影像1部（見原審卷一第254頁）。 ㉙106年5月21日上午12時15分：裸露胸部視訊影像1部（見原審卷一第254頁）。 ㉚106年5月31日下午10時48分起至同時50分止：裸露胸部視訊影像2部（見原審卷一第255頁）。 ㉛106年6月5日下午10時57分至同日下午11時5分許：裸露胸部視訊影像2部（見原審卷一第255頁）。 ㉜106年6月6日下午11時1分；裸露胸部數位照片5張（見原審卷一第256至258頁）。 ㉝106年6月22日上午12時1分：裸露胸部視訊影像1部（見原審卷一第258頁，起訴書誤載為2部，業經檢察官更正）。 ㉞106年7月5日下午10時56分；裸露胸部視訊影像1部（見原審卷一第258頁）。 ㉟106年7月19日下午10時44分：裸露胸部視訊影像1部（見原審卷一第259頁）。 ㊱106年7月27日下午10時18分起至同時19分止：露胸部數位照片16張（見原審卷一第259頁至第264頁）。 ㊲106年8月2日下午10 時19分：裸露胸部視訊影像1部（見原審卷一第265頁）。 ㊳106年8月17日下午10時34分至同時35分許：裸露胸部及下體數位照片17張（見原審卷一第265至274頁）。 ㊴106年8月27日下午11時25分：裸露胸部及下體視訊影像1 部（見原審卷一第274頁）。 ㊵106年9月4日下午9時36分：裸露胸部視訊影像1部（見原審卷一第274頁）。 ㊶106年9月18日下午9時56分：裸露胸部及下體數位照片12張（見原審卷一第275至279頁，起訴書誤載為10張，業經檢察官當庭更正）。 ㊷106年9月20日下午10時36分；裸露胸部數位照片1張（見原審卷一第281頁）。 ①證人甲 於警詢及偵查時之證述（見他字卷第7至10、99至106、250至251頁）。 ②甲 與「黃詩婷」間臉書對話紀錄（見他字卷第11至30頁）。 ③原審109年2月18日勘驗筆錄暨附件照片（見原審卷一第149 至151、165至343頁） ④數位採證報告（見他字卷第197至200頁） ⑤原審107年度聲搜字第390號搜索票、自願受搜索同意書、臺北市政府警察局汐止分局搜索扣押筆錄、扣押物品目錄表、扣押物品收據（見偵字第11957號卷第22至37頁）。 一㈢  張志揚基於以詐術使少年為有對價之猥褻行為之犯意，於106年9月23日下午3時許，使用暱稱「黃詩婷」之臉書帳號向甲 佯稱：「王欣琳」在散布甲 裸照，其願意以30萬元向「王欣琳」買斷甲 之裸照，但甲 需幫其打手槍，並讓其摸胸部等語，惟因甲 不願進行性交易而未能得逞。  【註：起訴書附表一編號51所示犯罪事實部分】 無 ①證人甲 於警詢及偵查時之證述（見他字卷第7至10、99至106頁、偵字第11957號卷第250至251頁）。 ②甲 與「黃詩婷」間臉書對話紀錄（見他字卷第11至30頁）。  二  乙  張志揚明知乙 為12歲以上未滿18歲之少年，竟基於以詐術使少年製造猥褻行為電子訊號之犯意，於106年9月20日晚間，在其址設高雄市楠梓區住處內，以其所有如附表二編號3所示桌上型電腦連結網際網路登入臉書網站，利用不知情甲 所提供之臉書帳號，向乙 佯稱：其有胸部問題，希望乙 傳照片讓其確認胸部是否正常云云，並傳送前所取得甲 裸胸數位照片取信乙 ，致乙 誤信與其聯繫者為甲 本人，在其住處，以其所使用行動電話自行拍攝右列猥褻數位照片7張後，再將該數位照片電子訊號透過臉書通訊軟體傳送給張志揚，張志揚復將前揭數位照片儲存在附表二編號1至3所示筆記型電腦、隨身碟及電腦主機供己觀覽。  【註：起訴書附表二所示犯罪事實部分】 106年9月20日下午11時1分起至同時33分止：裸露胸部數位照片7張（見原審卷一第282至284頁）。 ①證人乙 於警詢及偵查時之證述（見他字卷第129至131頁、192至194頁）。 ②乙○ 與被告間之臉書對話紀錄（見他字卷第132至137頁）。 ③原審109年2月18日勘驗筆錄暨附件照片（見原審卷一第149至151、165至343頁） ④數位採證報告（見他字卷第197至200頁）。 ⑤原審107年度聲搜字第390號搜索票、自願受搜索同意書、新北市政府警察局汐止分局搜索扣押筆錄、扣押物品目錄表、扣押物品收據（見偵字第11957號卷第22至37頁）。 三  丙  張志揚明知丙 為12歲以上未滿18歲之少年，竟基於以詐術使未滿十八歲之製造猥褻行為電子訊號之犯意，於105年2月21日起至同年月22日止期間，在其址設高雄市楠梓區住處內，以其所有如附表二編號3所示桌上型電腦連結網際網路登入臉書暱稱「黃詩婷」之帳號，向丙 佯稱：其為女性，因發育不好，有胸部問題，希望獲得丙 照片供其參考云云，致丙 誤信「黃詩婷」為年齡相近之女性同儕，在其住處，以其所使用行動電話自行接續拍攝右列猥褻數位照片8 張後，再將該數位照片電子訊號以臉書通訊軟體傳送給「黃詩婷」（即張志揚），張志揚復將前揭數位照片儲存在附表二編號1至3所示筆記型電腦、隨身碟及電腦主機供己觀覽。  【註：起訴書附表三編號1至2所示犯罪事實部分】 ①105年2月21日下午9時43分起至同日下午11時3分許：裸露胸部數位照片5張（見原審卷一第285至286頁）。 ②105年2月22日下午11時43分：裸露胸部數位照片3張（見原審卷一第286至287頁）。 ①證人丙 於警詢及偵查時之證述（見偵字第13491號卷一第29至31頁、偵字第13491號卷二第43至44頁）。 ②原審109年2月18日勘驗筆錄暨附件照片（見原審卷一第149至151、165至343頁） ③數位採證報告（見他字卷第197至200頁）。 ④原審107年度聲搜字第390號搜索票、自願受搜索同意書、臺北市政府警察局汐止分局搜索扣押筆錄、扣押物品目錄表、扣押物品收據（見偵字第11957號卷第22至37頁）。 四  丁  張志揚明知丁 為12歲以上未滿18歲之少年，竟基於以詐術使少年製造猥褻行為電子訊號之犯意，於107年7月29日下午，在其址設高雄市楠梓區住處內，以其所有如附表二編號3所示桌上型電腦連結網際網路登入臉書暱稱「黃蕎卉」之帳號，向丁 佯稱：其為女性，有平胸煩惱，希望獲得丁 胸部照片供其參考云云，致丁 誤信「黃蕎卉」為年齡相近之女性同儕，在其住處，以其所使用行動電話自行拍攝右列猥褻數位照片9張後，再將該數位照片電子訊號透過臉書通訊軟體傳送給「黃蕎卉」（即張志揚），張志揚復將前揭數位照片儲存在附表二編號1至3所示筆記型電腦、隨身碟及電腦主機供己觀覽。  【註：起訴書附表四所示犯罪事實部分】 107年7月29日下午4時22分起至同時51分止：身著內衣及裸露胸部數位照片9張（見原審卷一第288至290頁）。 ①證人丁 於警詢及原審審理時之證述（見偵字第13491號卷一第40至42頁、原審卷二第149至152頁） ②丁 與「黃蕎卉」間之臉書對話紀錄（見偵字第13491號卷一第43至46頁）。 ③「黃蕎卉」臉書個人資料截圖（見偵字13491卷一第46頁） ④原審109年2月18日勘驗筆錄暨附件照片（見原審卷一第149至151、165至343頁） ⑤數位採證報告（見他字卷第197至200頁）。 ⑥原審107年度聲搜第390號搜索票、自願受搜索同意書、新北市政府警察局汐止分局搜索扣押筆錄、扣押物品目錄表、扣押物品收據（見偵字第11957號卷第22至37頁）。 五㈠  戊  張志揚明知戊 為12歲以上未滿18歲之少年，竟基於以詐術使少年製造猥褻行為電子訊號之犯意，於106年12月2日下午，在其址設高雄市楠梓區住處內，以其所有如附表二編號3所示桌上型電腦連結網際網路登入臉書暱稱「陳媛蕙」之帳號，向戊 佯稱：其為女性，有平胸煩惱，希望獲得戊 胸部照片供其參考云云，致戊 誤信「陳媛蕙」為年齡相近之女性同儕，在其住處，以其所使用行動電話自行拍攝右列猥褻數位照片2張後，再將該數位照片電子訊號透過臉書通訊軟體傳送「陳媛蕙」（即張志揚），張志揚復將前揭數位照片儲存在附表二編號1至3所示筆記型電腦、隨身碟及電腦主機供己觀覽。  【註：起訴書附表五編號1所示犯罪事實部分】 106年12月2日下午2時45分：身著內衣及裸露胸部數位照片2張（見原審卷一第291頁）。 ①證人戊 於警詢及偵查時之證述（見偵字第13491號卷一第61至66頁、偵字第13491號卷二第25至27頁）。 ②戊 與「陳媛蕙」間臉書對話紀錄（見偵字第13491號卷一第74至146頁）。 ③原審109年2月18日勘驗筆錄暨附件照片（見原審卷一第149至151、165至343頁） ④數位採證報告（見他字卷第197至200頁）。 ⑤原審107年度聲搜字第390號搜索票、自願受搜索同意書、新北市政府警察局汐止分局搜索扣押筆錄、扣押物品目錄表、扣押物品收據（見偵字第11957號卷第22至37頁）。 五㈡  張志揚另基於要求少年製造猥褻行為電子訊號之犯意，於107年6月23日晚間，在其址設高雄市楠梓區住處內，以其所有如附表二編號3所示桌上型電腦連結網際網路登入臉書暱稱「陳惠珊」之帳號，以「陳惠珊」兄長之名義與戊○ 聯繫，並向戊○ 表示：「你先幫我射完我們聊一下」、「可以看一下裡面嗎？一下下就好，衣服裡面…我一下就好」、「有機會看點嗎？」等語，要求戊 拍攝其裸露身體之猥褻數位照片供其觀覽，戊○ 遂在其住處，以其所使用行動電話自行拍攝右列猥褻數位照片2張後，再將該數位照片電子訊號透過臉書通訊軟體傳送給張志揚，張志揚復將前揭數位照片儲存在附表二編號1至3所示筆記型電腦、隨身碟及電腦主機供己觀覽。  【註：起訴書附表五編號2所示犯罪事實部分】 107年6月23日下午8時35分：裸露胸部照片2張（見原審卷一第291至292頁）。 ①證人戊 於警詢及偵查時之證述（見偵字第13491號卷一第61至66頁、偵字第13491號卷二第25至27頁）。 ②戊 與「陳惠珊 」間臉書對話紀錄（見偵字第13491號卷一第147至233頁）。 ③原審109年2月18日勘驗筆錄暨附件照片（見原審卷一第149 至151、165至343頁） ④數位採證報告（見他字卷第197至200頁）。 ⑤原審107年度聲搜字第390號搜索票、自願受搜索同意書、新北市政府警察局汐止分局搜索扣押筆錄、扣押物品目錄表、扣押物品收據（見偵字第11957號卷第22至37頁）。 五㈢  張志揚基於以詐術使少年製造猥褻行為電子訊號之犯意，於107年7月8日至同年月23日止期間，在其址設高雄市楠梓區住處內，以其所有如附表二編號3所示桌上型電腦連結網際網路登入臉書暱稱「黃蕎卉」之帳號，向戊 佯稱：其為女性，有平胸煩惱，希望獲得戊 胸部照片供其參考云云，致戊 誤信「黃蕎卉」為年齡相近之女性同儕，於右列時間，在其住處，以其所使用行動電話自行接續拍攝右列猥褻數位照片3張後，再將該數位照片電子訊號透過臉書通訊軟體傳送「黃蕎卉」（即張志揚），張志揚復將前揭數位照片儲存在附表二編號1至3所示筆記型電腦、隨身碟及電腦主機供己觀覽。  【註：起訴書附表五編號3至4所示犯罪事實部分】 ①107年7月8日下午6 時9分起至同時24分止：裸露胸部之猥褻數位照片2 張（見原審卷一第292頁）。 ②107年7月23日下午10時35分：裸露胸部之猥褻數位照片1張（見原審卷一第293頁）。 ①證人戊 於警詢及偵查時之證述（見偵字第13491號卷一第61至66頁、偵字第13491號卷二第25至27頁）。 ②戊 與「黃蕎卉」間臉書對話紀錄（見偵字第13491號卷一第234至260頁）。 ③原審109年2月18日勘驗筆錄暨附件照片（見原審卷一第149 至151、165至343頁） ④數位採證報告（見他字卷第197至200頁）。 ⑤原審107年度聲搜字第390號搜索票、自願受搜索同意書、新北市政府警察局汐止分局搜索扣押筆錄、扣押物品目錄表、扣押物品收據（見偵字第11957號卷第22至37頁）。 六  己  張志揚明知己 為12歲以上未滿18歲之少年，竟基於以詐術使未滿十八歲之人製造猥褻行為電子訊號之犯意，於105年12月10日晚間，在其址設高雄市楠梓區住處內，以其所有如附表二編號3所示桌上型電腦連結網際網路登入臉書暱稱「陳媛蕙」之帳號，向己 佯稱：其為女性，胸部很小，希望獲得己 胸部照片供其參考云云，致己 誤信「陳媛蕙」為年齡相近之女性同儕，在其住處，以其所使用行動電話自行拍攝右列猥褻數位照片5張後，再將該數位照片電子訊號透過臉書通訊軟體傳送「陳媛蕙」（即張志揚），張志揚復將前揭數位照片儲存在附表二編號1至3所示筆記型電腦、隨身碟及電腦主機供己觀覽。  【註：起訴書附表六所示犯罪事實部分】 105年12月10日下午10時14分起至同日下午11時21分止：裸露胸部數位照片5張（見原審卷一第296至297頁）。 ①證人己 於警詢及偵查時之證述（見偵字第13491號卷一第261至264頁、偵字第13491號卷二第33至35頁）。 ②原審109年2月18日勘驗筆錄暨附件照片（見原審卷一第149至151、165至343頁） ④數位採證報告（見他字卷第197至200頁）。 ⑤原審107年度聲搜字第390號搜索票、自願受搜索同意書、新北市政府警察局汐止分局搜索扣押筆錄、扣押物品目錄表、扣押物品收據（見偵字第11957號卷第22至37頁）。  七  庚  張志揚明知庚 為12歲以上未滿18歲之少年，竟基於以詐術使少年製造猥褻行為電子訊號、以違反本人意願之方法使少年被拍攝猥褻行為電子訊號之犯意，於104年7月11日起至106年6月6日止，在其址設高雄市楠梓區住處內，以其所有如附表二編號3所示桌上型電腦連結網際網路登入臉書暱稱「黃詩婷」之帳號，向庚 佯稱：其為女性，對身材沒自信，希望獲得庚 裸照供其參考云云，致庚 誤信「黃詩婷」為年齡相近之女性同儕，致庚 陷於錯誤，而為下列行為： 1.庚 依「黃詩婷」指示以其所使用行動電話自行接續拍攝右列猥褻數位照片75張及數位影像2部後，再將該數位照片及影像電子訊號透過臉書傳送「黃詩婷」（即張志揚），張志揚復將前揭數位照片儲存在附表二編號1至3所示筆記型電腦、隨身碟及電腦主機供己觀覽。 2.庚 依「黃詩婷」指示裸露其胸部與「黃詩婷」（即張志揚）視訊通話，張志揚遂於視訊通話過程中，未得庚 之同意，使用電腦軟體側錄其與庚 之視訊過程，以此違反庚 之意願使庚 被拍攝右列裸露胸部視訊影像1部，張志復將前揭視訊影像儲存在附表二編1至3所示筆型電腦、隨身碟及電腦主機供己觀覽。  【註：起訴書附表七編號1至13所示犯罪事實部分】 ①104年7月11日下午9時00分起至同時13分止：裸露胸部數位照片3張（見原審卷一第298至299頁）。 ②105年1月21日下午10時18分起至同時22分止：裸露胸部及內衣數位照片2張（見原審卷一第299至300頁）。 ③105年1月22日下午9時36分起至同時37分止：裸露胸部及下體數位照片4張（見原審卷一第300至301頁）。 ④105年1月23日下午1時23分：裸露胸部及下體數位照片3張（見原審卷一第301至302頁）。 ⑤105年3月9日下午10時4分起至同時6分止：裸露胸部數位照片3張（見原審卷一第302至303頁）。 ⑥105年3月13日下午9時21分起至同時32分止：裸露胸部數位照片10張、裸露胸部視訊影像1部（見原審卷一第303至306頁）。 ⑦105年5月15日下午2時9分起至同時13分許：裸露胸部數位照片3張（見原審卷一第307至308頁）。 ⑧106年1月14日上午12時26分起至同時27分止：裸露胸部數位照片6張（見原審卷一第308至310頁）。 ⑨106年1月24日下午11時5分：裸露胸部數位照片1張（見原審卷一第311頁）。 ⑩106年1月25日下午11時23分起至同時33分止：裸露胸部數位照片4張（見原審卷一第311至312頁）。 ⑪106年1月27日下午9時42分起至同時44分許：裸露胸部數位照片17張（見原審卷一第312至318頁）。 ⑫106年2月28日下午3時59分起至同日下午4時1分止：裸露下體數位影片2部、裸露胸部及下體數位照片11張（見原審卷一第319至324頁）。 ⑬106年6月6日下午11時2分許；裸露胸部數位照片8張（見原審卷一第324至326頁）。 ①證人庚 於偵查時之證述（見偵字第13491號卷二第52至54頁）。 ②原審109年2月18日勘驗筆錄暨附件照片（見原審卷一第149至151、165至343頁）。 ③數位採證報告（見他字卷第197至200頁）。 ④原審107年度聲搜字第390號搜索票、自願受搜索同意書、臺北市政府警察局汐止分局搜索扣押筆錄、扣押物品目錄表、扣押物品收據（見偵字第11957號卷第22至37頁）。 ⑤原審109年3月17日勘驗筆錄（見原審卷二第11至16頁）。  八  辛  張志揚明知辛 為12歲以上未滿18歲之少年，竟基於以詐術使少年製造猥褻行為電子訊號之犯意，於106年7月28日起至同年月31日止，在其址設高雄市楠梓區住處內，以其所有如附表二編號3所示桌上型電腦連結網際網路登入臉書暱稱「陳媛蕙」之帳號，向辛 佯稱：其為女性，很好奇其他女性胸部，希望獲得辛 胸部照片供其參考云，致辛 誤信「陳媛蕙」為年齡相近之女性同儕，在其住處，以其所使用行動電話自行接續拍攝右列猥褻數位照片7張，再將該數位照片電子訊號透過臉書通訊軟體傳送給「陳媛蕙」（即張志揚），張志揚復將前揭數位照片儲存在附表二編號1至3所示筆記型電腦、隨身碟及電腦主機供己觀覽。  【註：起訴書附表八編號1至2所示犯罪事實部分】 ①106年7月28日上午12時7分起至同時21分止：裸露胸部數位照片5張（見原審卷一第327至329頁）。 ②106年7月31日上午1時11分：裸露胸部數位照片2張（見原審卷一第329至330頁）。 ①證人辛 於警詢及偵查時之證述（見偵字第13491號卷一第325至328頁、偵字第13491號卷二第17至19頁）。 ②原審109年2月18日勘驗筆錄暨附件照片（見原審卷一第149 至151、165至343頁） ③數位採證報告（見他字卷第197至200頁）。 ④原審107年度聲搜字第390號搜索票、自願受搜索同意書、臺北市政府警察局汐止分局搜索扣押筆錄、扣押物品目錄表、扣押物品收據（見偵字第11957號卷第22至37頁）。 九㈠   壬  張志揚明知壬 為12歲以上未滿18歲之年，竟基於以詐術使未滿十八歲之人製造猥褻行為電子訊號之犯意，於105年1月17日起至同年月23日止，在其址設高雄市楠梓區住處內，以其所有如附表二編號3所示桌上型電腦連結網際網路登入臉書暱稱「王欣琳」之帳號，向壬 佯稱：其為女性，有平胸問題，希望獲得壬 胸部照供其參考云，致壬 誤信「王欣琳」為年齡相近之女性同儕，在其住處，以其所使用行動電話自行接續拍攝右列猥褻數位照片2張，再將該數位照片電子訊號透過臉書通訊軟體傳送給「王欣琳」（即張志揚），張志揚復將前揭數位照片儲存在附表二編號1至3所示筆記型電腦、隨身碟及電腦主機供己觀覽。【註：起訴書附表九編號1至2所示犯罪事實部分】 ①105年1月17日下午1時52分許：裸露胸部數位照片1張（見原審卷一第331頁）。 ②105年1月23日下午9時53分：裸露胸部數位照片1張（見原審卷一第331頁）。 ①證人壬 於偵查及原審審理時之證述（見偵字第13491號卷二第77至79頁、原審卷二第102至108頁）。 ②原審109年2月18日勘驗筆錄暨附件照片（見原審卷一第149至151、165至343頁） ③數位採證報告（見他字卷第197至200頁）。 ④原審107年度聲搜字第390號搜索票、自願受搜索同意書、新北市政府警察局汐止分局搜索扣押筆錄、扣押物品目錄表、扣押物品收據（見偵字第11957號卷第22至37頁）。 九㈡  張志揚基於要求未滿十八歲之人製造猥褻行為電子訊號、以違反本人意願之方法使未滿十八歲之人被拍攝猥褻行為電子訊號之犯意，於105年1月24日起至同年2月16日止，在其址設高雄市楠梓區住處內，以其所有如附表二編號3所示桌上型電腦連結網際網路登入臉書暱稱「王欣琳」之帳號，向壬 表示：其為「王欣琳」之弟弟，希望壬 幫其看其生殖器大不大，並讓其看壬 胸部等語，壬 遂依張志揚之要求而為下列行為： 1.壬 依張志揚指示以其所使用行動電話自行拍攝右列猥褻數位照片17張後，再將該數位照片電子訊號透過臉書通訊軟體傳送給張志揚，張志揚復將前揭數位照片儲存在附表二編號1至3所示筆記型電腦、隨身碟及電腦主機供己觀覽。 2.壬 依張志揚指示裸露其胸部與張志揚視訊通話，張志揚遂於視訊通話期間，未得壬 之同意，使用電腦軟體側錄其與壬 視訊過程，以此違反壬 之意願使壬 被拍攝右列視訊影像7部，張志復將前揭視訊影像儲存在附表二編1至3所示筆型電腦、隨身碟及電腦主機供己觀覽。  【註：起訴書附表九編號3至9所示犯罪事實部分】 ①105年1月24日上午12時55分至同日下午5時9分許：裸露胸部視訊影像2部（見原審卷一第331至332頁，起訴書誤載為1部，業經檢察官當庭更正）。 ②105年1月27日下午10時4分：裸露胸部視訊影像1部（見原審卷一第332頁）。 ③105年1月28日下午7時57分至同日下午8時18分許：裸露胸部視訊影像2部、裸露胸部數位照片10張（見原審卷一第332至337頁，起訴書誤載為6張，業經檢察官當庭更正）。 ④105年1月29日下午11時17分：裸露胸部視訊影像1部（見原審卷一第337頁）。 ⑤105年1月31日下午9時10分：裸露胸部視訊影像1部（見原審卷一第337頁）。 ⑥105年2月13日下午10時55分起至同時59分止：裸露胸部數位照片6張（見原審卷一第338至340頁）。 ⑦105年2月16日下午10時59分：裸露胸部數位照片1張（見原審卷一第341頁，起訴書誤載為6張，業經檢察官當庭更正）。 ①證人壬 於偵查及原審審理時之證述（見偵字第13491號卷二第77至79頁、原審卷二第102至108頁）。 ②原審109年2月18日勘驗筆錄暨附件照片（見原審卷一第149至151、165至343頁） ③數位採證報告（見他字卷第197至200頁）。 ④原審107年度聲搜字第390號搜索票、自願受搜索同意書、新北市政府警察局汐止分局搜索扣押筆錄、扣押物品目錄表、扣押物品收據（見偵字第11957號卷第22至37頁）。  十   癸  張志揚明知癸 為12歲以上未滿18歲之少年，竟基於以詐術使未滿十八歲之人製造猥褻行為電子訊號之犯意，於105年2月21日起至同年3月4日止，在其址設高雄市楠梓區住處內，以其所有如附表二編號3所示桌上型電腦連結網際網路登入臉書帳號，向癸 佯稱：其為女性，有平胸問題，希望獲得癸 胸部照片供其參考云，致癸 陷於錯誤，在其住處，以其所使用行動電話自行接續拍攝右列猥褻數位照片4張，再將該數位照片電子訊號透過臉書通訊軟體傳送張志揚，張志揚復將前揭數位照片儲存在附表二編號1至3所示筆記型電腦、隨身碟及電腦主機供己觀覽。  【註：起訴書附表十編號1至2所示犯罪事實部分】 ①105年2月21日下午3時55分起至同日下午4時4分止：裸胸數位照片3張（見原審卷一第342至343頁）。。 ②105年3月4日上午12時4分：裸露內衣數位照片1張（見原審卷一第343頁）。 ①證人癸 於警詢及偵查時之證述（見偵字第13491號卷一第357至359頁、偵字第13491號卷二第65至66頁）。 ②原審109年2月18日勘驗筆錄暨附件照片（見原審卷一第149至151、165至343頁） ③數位採證報告（見他字卷第197至200頁）。 ④原審107年度聲搜字第390號搜索票、自願受搜索同意書、新北市政府警察局汐止分局搜索扣押筆錄、扣押物品目錄表、扣押物品收據（見偵字第11957號卷第22至37頁）。 

附表二：
編號      項  目            備    註  1 ASUS廠牌筆記型電腦1臺 被告所有，供其犯本案所用之物，應依刑法第38條第2項之規定，宣告沒收。  2 隨身碟1個 被告所有，供其犯本案所用之物，應依刑法第38條第2項之規定，宣告沒收。  3 電腦主機1臺 被告所有，供其犯本案所用之物，應依刑法第38條第2項之規定，宣告沒收。  4 附表一「電子訊號種類及數量」欄所示猥褻電子訊號（數位照片及影像） 依兒童及少年性剝削防制條例第36條第6項之規定，宣告沒收。  5 IPHONE8型號行動電話1支（IMEI：000000000000000號，含門號0000000000號SIM卡1枚） 被告所有之物，無證據證明與本案相關，不予宣告沒收。 


附表三：
編號 犯罪事實 原審主文(罪名部分)   1 附表一編號一㈠ 張志揚犯以詐術使未滿十八歲之人製造猥褻行為電子訊號罪，處有期徒刑伍年肆月。   2 附表一編號一㈡ 張志揚犯以詐術使少年製造猥褻行為電子訊號罪，處有期徒刑柒年拾月。   3 附表一編號一㈢ 張志揚犯以詐術使少年為有對價猥褻行為未遂罪，處有期徒刑捌月。   4 附表一編號二 張志揚犯以詐術使少年製造猥褻行為電子訊號罪，處有期徒刑柒年貳月。   5 附表一編號三 張志揚犯以詐術使未滿十八歲之人製造猥褻行為電子訊號罪，處有期徒刑貳年捌月。   6 附表一編號四 張志揚犯以詐術使少年製造猥褻行為電子訊號罪，處有期徒刑參年捌月。   7 附表一編號五㈠ 張志揚犯以詐術使少年製造猥褻行為電子訊號罪，處有期徒刑柒年貳月。   8 附表一編號五㈡ 張志揚犯要求使少年製造猥褻行為電子訊號罪，處有期徒刑壹年貳月。   9 附表一編號五㈢ 張志揚犯以詐術使少年製造猥褻行為電子訊號罪，處有期徒刑柒年貳月。  10 附表一編號六 張志揚犯以詐術使未滿十八歲之人製造猥褻行為電子訊號罪，處有期徒刑伍年貳月。  11 附表一編號七 張志揚犯以詐術使少年製造猥褻行為電子訊號罪，處有期徒刑參年拾月。  12 附表一編號八 張志揚犯以詐術使少年製造猥褻行為電子訊號罪，處有期徒刑柒年貳月。  13 附表一編號九㈠ 張志揚犯以詐術使未滿十八歲之人製造猥褻行為電子訊號罪，處有期徒刑伍年參月。  14 附表一編號九㈡ 張志揚犯以違反本人意願之方法使未滿十八歲之人被拍攝猥褻行為電子訊號罪，處有期徒刑伍年肆月。  15 附表一編號十 張志揚犯以詐術使未滿十八歲之人製造猥褻行為電子訊號罪，處有期徒刑伍年貳月。